臺灣臺南地方法院刑事判決　　　　　　　95年度訴緝字第50號
公　訴　人　臺灣臺南地方法院檢察署檢察官
被　　　告　丙○○
　　　　　　　　　　1
　　　　　　　　　　5樓
　　　　　　　　　　現因另案於臺灣臺南監獄臺南分監執行中
指定辯護人　本院公設辯護人乙○○
上列被告因強盜等案件，經檢察官提起公訴（九十三年度偵字第
一二九一六號、第一二八九號、九十四年度偵緝字第一七八號、
第一七九號），本院判決如下：
    主  文
丙○○幫助共同以強暴剝奪人之行動自由，處有期徒刑壹年。被
訴結夥三人、攜帶兇器強盜部分無罪。
    事  實
一、丙○○前與其友甲○○因財務問題有所糾紛，甲○○屢次找
    尋丙○○洽談，惟始終未能解決彼此債務問題。嗣於民國九
    十三年十二月六日上午，丙○○在其友人梁寶貴（由本院另
    案審理中）住處再次接獲甲○○要求其出面解決債務之電話
    後，丙○○遂轉告在場之梁寶貴，而梁寶貴亦因懷疑甲○○
    涉嫌於九十二年底間某日，至其位於台南市○○○路○段二
    九三號五樓住處行竊，因對甲○○心生不滿，欲對其施加報
    復，然甲○○始終避不見面。梁寶貴見甲○○欲邀約丙○○
    見面，認可藉機覓得甲○○，乃要求丙○○以欲解決相關財
    務糾紛為由，聯絡甲○○至位於台南市○區○○路二七巷一
    五號之九之千愛賓館，使其得以報復甲○○。丙○○明知梁
    寶貴欲藉此機會傷害甲○○並剝奪其行動自由而為報復，然
    因欲藉此嚇阻甲○○再次向其追索債務，竟基於幫助梁寶貴
    及其友人共同傷害甲○○身體及妨害其行動自由之犯意，依
    梁寶貴指示以電話聯絡甲○○，並與之相約於千愛賓館，並
    轉告梁寶貴其與甲○○相約之時地，梁寶貴則轉告具有傷害
    及妨害自由犯意聯絡之陳信宇、李綺紋（經台灣高等法院台
    南分院以九十五年度上訴字第六八八號刑事判決分別判處有
    期徒刑五年二月、六年）、賴耿志（賴耿志部分，由本院另
    案審理中），及真實姓名年籍不詳之該二名成年男子，彼等
    旋與並無傷害及妨害自由犯意聯絡之丙○○男友陳建良於九
    十三年十二月八日上午六時三十分許前往千愛賓館，丙○○
    並於陳建良陪同下，進入千愛賓館，並訂妥該賓館五０五號
    室後，旋電告甲○○其所訂之房間號碼。惟甲○○未依時至
    千愛賓館五０五號室。丙○○、梁寶貴、李綺紋、陳信宇、
    賴耿志及真實姓名年籍不詳之二名成年男子與陳建良等人遂
    先行離去，並均返回梁寶貴前開住處。嗣於同日上午九時許
    ，甲○○以電話聯絡丙○○，告知其已在千愛賓館五０五號
    室相候，丙○○旋轉知梁寶貴，梁寶貴復通知仍在其住處等
    候之李綺紋、陳信宇、賴耿志及真實姓名年籍不詳之二名成
    年男子等人，由梁寶貴駕駛李綺紋所有之車號五九００─Ｇ
    Ｊ號自用小客車，搭載李綺紋、陳信宇及一名真實姓名年籍
    不詳之成年男子等人；賴耿志則駕駛其所有之車號二四一七
    ─ＧＭ號自用小客車，搭載丙○○、另一名真實姓名年籍不
    詳之成年男子、陳建良，及與李綺紋等人並無犯意聯絡之吳
    家輝等人，分別前往千愛賓館，並於同日上午九時十分許均
    抵達千愛賓館。然丙○○於接近千愛賓館時，因預知甲○○
    將遭梁寶貴等人傷害及妨害自由，旋即先行藉詞下車離去。
    而李綺紋等人抵達千愛賓館後，梁寶貴旋交付李綺紋仿ＣＯ
    ＬＴ廠１９０８ＣＡＬＩＢＥＲ２５型半自動手槍製造，可
    發射子彈之改造手槍（槍枝管制編號0000000000
    號）一支（內含具殺傷力之土造子彈二顆）予李綺紋，梁寶
    貴並交付長約四十公分，狀似開山刀之刀械一支（未據扣案
    ）予陳信宇，另交付狀似手槍之不明器械一支（未據扣案）
    予賴耿志，並囑李綺紋、陳信宇、賴耿志及真實姓名年籍不
    詳之二名成年男子等人，至千愛賓館五０五號室強押甲○○
    回其等所駕前揭車輛內。李綺紋等人旋至千愛賓館五０五號
    室，並在門口處敲門，甲○○誤認係丙○○敲門，乃自行開
    門，李綺紋等人旋趁隙衝入，甲○○見狀知悉情狀不對，旋
    欲衝出房間逃生，李綺紋為防止甲○○離去，乃持前開改造
    手槍槍柄毆擊甲○○頭部，陳信宇、賴耿志、真實姓名年籍
    不詳之二名成年男子等人亦上前徒手圍毆甲○○，使甲○○
    頭部受創，懼而不敢反抗。李綺紋等人待甲○○不敢反抗後
    ，復以前後推擠等手段，逼使甲○○進入千愛賓館之電梯內
    ，而以此強暴方式剝奪甲○○之行動自由，並於電梯抵達至
    千愛賓館一樓大廳時，繼以前後推擠、包圍等強暴方式，使
    甲○○無法離去，李綺紋等人乃以此方式將甲○○強押至千
    愛賓館外，並與在該處等候之梁寶貴會合，且共同將甲○○
    強押至李綺紋所有之前開自用小客車內，李綺紋並進入該車
    內，坐於甲○○右側，另一名真實姓名年籍不詳之成年男子
    則坐於甲○○左側，以此方式使甲○○無法逃離。梁寶貴並
    即進入李綺紋所有前開自用小客車駕駛座，陳信宇則進入該
    車之右前座。梁寶貴旋駕車強押甲○○前往車程約十分鐘之
    台南市○○○路○段鎮山宮旁之公墓處。嗣梁寶貴於車內質
    問甲○○所竊財物下落未果，梁寶貴、李綺紋、陳信宇乃另
    行起意，基於毀敗甲○○四肢之重傷犯意聯絡，推由李綺紋
    持原置於車上，不知何人所有之長約六十公分之刀械（未據
    扣案），攻擊甲○○之右手、右手臂及右膝，使之受創。梁
    寶貴等人於同日上午九時三十分許抵達前開公墓，並將甲○
    ○帶至公墓內，續行質問甲○○所竊財物下落，梁寶貴等人
    因認甲○○未能據實陳述，乃接續前開重傷之犯意聯絡，由
    李綺紋、陳信宇及梁寶貴分別持刀械、球棒等工具，砍擊、
    敲擊甲○○之四肢及背部、頭部等處，致使甲○○受有左側
    兩踝骨折、頭部外傷合併頭皮撕裂傷、右側髕骨韌帶損傷、
    左手撕裂傷、左前臂撕裂傷、右腕部多處撕裂傷合併內側神
    經及多處韌帶撕裂傷、背部多處砍傷及左側第三、第四遠端
    手指骨折等傷害。李綺紋、陳信宇二人並於離開公墓時，見
    賴耿志適駕車至公墓處，遂共同將倒地不起之甲○○移置賴
    耿志所駕前開車輛內，並於該車行至前開公墓附近之台南市
    ○○街甘蔗田處，將甲○○放下。陳信宇、李綺紋、梁寶貴
    等人以前述強暴方式，剝奪甲○○之行動自由共計約四十分
    鐘。嗣於同日上午十一時四十分許，適有至附近農田工作之
    杜江龍行經該處時，見甲○○躺臥於血泊中，經報警並送醫
    救治後，甲○○四肢之功能始未毀敗。
二、案經台南市警察局第五分局報告台灣台南地方法院檢察署檢
    察官偵查起訴。
    理  由
壹、有罪部分：
一、訊據被告丙○○於本院審理時，固均坦承於前揭時地以電話
    聯絡被害人甲○○至千愛賓館處，惟否認涉有幫助傷害及妨
    害自由之犯行，辯稱：其僅以電話聯絡被害人甲○○，另案
    被告梁寶貴對被害人甲○○傷害或妨害自由等犯行，均與其
    無涉云云。
二、經查：
（一）被害人甲○○於當日在千愛賓館五０五號室內，遭另案被
      告李綺紋、陳信宇、證人賴耿志及其餘二名真實姓名年籍
      不詳之成年男子等人毆打，致其受有頭部受創等情，業據
      另案被告陳信宇於本院九十四年度訴字第四０四號案件審
      理時供述在卷，核與證人即被害人甲○○於該案件審理中
      證述屬實，並有國仁醫院診斷證明書一紙在卷可稽，此部
      分事實應堪認定。另被害人甲○○於千愛賓館五０五號室
      ，遭被告李綺紋、陳信宇、證人賴耿志及其餘二名真實姓
      名年籍不詳之成年男子等人將其架出五０五號室，且由被
      告李綺紋、陳信宇、證人賴耿志及其餘二名真實姓名年籍
      不詳之成年男子等人以推擠、拉扯之方式，進入電梯內；
      復由另案被告李綺紋與其餘二名真實姓名年籍不詳之成年
      男子共同自後推擠被害人甲○○，並於抵達千愛賓館大門
      廣場處與另案被告梁寶貴會合後時，另案被告陳信宇、李
      綺紋、賴耿志、其餘二名真實姓名年籍不詳之成年男子等
      人均曾拉扯被害人甲○○等情，業經另案被告陳信宇於前
      開案件中供述在卷，並經本院勘驗千愛賓館五樓及一樓之
      監視錄影帶屬實（參見本院九十四年度訴字第四０四號卷
      二第九二頁），此部分事實亦堪認定。另被害人甲○○至
      千愛賓館大門外巷道處，即另案被告梁寶貴、賴耿志停車
      處，遭另案被告李綺紋、陳信宇、梁寶貴、賴耿志及其餘
      二名真實姓名年籍不詳之成年男子等人推擠上另案被告李
      綺紋所有之前開自用小客車後座，另案被告李綺紋與另一
      名姓名年籍不詳之成年男子分從後座兩側進入車內，使被
      害人甲○○坐於後座中間，另案被告梁寶貴進入駕駛座，
      另案被告陳信宇則坐於該車右前座等情，業經本院勘驗千
      愛賓館大門處錄影光碟屬實（參見本院九十四年度訴字第
      四０四號卷二第八九頁至九一頁所示前開錄音光碟翻拍之
      蒐證照片編號第三二頁至四０頁），綜此，依被害人甲○
      ○自千愛賓館五０五號室進入電梯，並由電梯至千愛賓館
      一樓大廳處之過程，及其上車之情狀，與其進入另案被告
      李綺紋所有前揭自用小客車時，所乘坐之位置，及另案被
      告李綺紋與另一名姓名不詳之成年男子所乘坐之位置等諸
      多情狀參照以觀，堪認被害人甲○○當日自遭另案被告李
      綺紋等人於千愛賓館五０五號室內圍毆，致其不敢反抗，
      並遭架離千愛賓館五０五號室時起，其行動自由已遭另案
      被告李綺紋、陳信宇、賴耿志、梁寶貴及其餘二名真實姓
      名年籍不詳之成年男子等人所剝奪。被害人甲○○進入千
      愛賓館電梯，離開電梯，進入另案被告李綺紋所有之前開
      自用小客車，並隨車至前揭公墓處等舉止，均非其所願，
      而係遭另案被告李綺紋、陳信宇、賴耿志、梁寶貴及其餘
      二名真實姓名年籍不詳之成年男子等人剝奪行動自由。從
      而，另案被告李綺紋、陳信宇、賴耿志、梁寶貴及其餘二
      名真實姓名年籍不詳之成年男子等人此部分共同傷害被害
      人甲○○及妨害其行動自由之犯行，均堪認定。
（二）被告丙○○於本院審理時供稱：當日接獲被害人甲○○之
      電話時，適在梁寶貴住處，梁寶貴聽聞其與甲○○聯絡，
      乃要求其約甲○○出來等語；另供稱：梁寶貴與甲○○間
      有恩怨，故梁寶貴不自己打電話聯絡甲○○等語（參見本
      院卷二第二０頁至第二一頁），另參以被告丙○○於本院
      審理時供稱：其至千愛賓館前，因恐懼於千愛賓館內會發
      生被害人甲○○遭毆打或遭強押等嚴重事情，故而先行藉
      故離去等語（參見本院卷第二二頁），另參以前述被害人
      甲○○於千愛賓館內，確實遭另案被告陳信宇等人毆打成
      傷，且遭強押至公墓等情。是被告丙○○明知被害人甲○
      ○如接獲另案被告梁寶貴之電話，將不會外出與另案被告
      梁寶貴會面，另案被告梁寶貴要其聯絡被害人甲○○之舉
      ，無非欲藉其名義使被害人甲○○同意至千愛賓館，以提
      供其對被害人甲○○施加傷害及妨害自由犯行之機會。另
      參以被告丙○○親見另案被告梁寶貴約集另案被告陳信宇
      等多人共同前往千愛賓館，被告丙○○當無不知另案被告
      梁寶貴欲對被害人甲○○不利之理。從而，被告丙○○明
      知另案被告梁寶貴意欲傷害被害人甲○○，且欲以強押被
      害人甲○○而妨害其行動自由，竟仍受另案被告梁寶貴之
      囑託而以電話約被害人甲○○至千愛賓館相候，使另案被
      告梁寶貴得以傷害並剝奪被害人甲○○之行動自由，觀其
      所為，自有幫助另案被告梁寶貴等人共同傷害被害人甲○
      ○與妨害其行動自由之意，且已對另案被告梁寶貴等人實
      施傷害及妨害自由犯行提供助力。被告丙○○辯稱：並無
      幫助梁寶貴等人傷害被害人甲○○及剝奪其行動自由之意
      ，梁寶貴等人之行為與其無涉云云，顯係事後卸責之詞，
      當無可採。
（三）綜上所述，被告丙○○幫助共同傷害及妨害自由等犯行，
      均已臻明確，堪以認定，應依法論科。
二、核被告丙○○所為係犯刑法第二百七十七條第一項傷害罪、
    第三百零二條第一項之妨害自由罪之幫助犯。公訴意旨雖認
    被告丙○○所為係與另案被告梁寶貴等人共同基於殺人未遂
    之犯意聯絡，因認被告丙○○所為應係犯刑法第二百七十七
    條第一項、第三項之殺人未遂罪嫌云云。惟按刑法關於正犯
    與從犯之區別，係以其主觀之犯意及客觀之犯行為標準，凡
    以自己犯罪之意思而參與犯罪，無論其所參與者是否犯罪構
    成要件之行為，皆為正犯；其以幫助他人犯罪之意思而參與
    犯罪，其所參與者，苟係犯罪構成要件之行為，亦為正犯，
    而以幫助他人犯罪之意思而參與犯罪，其所參與者又為犯罪
    構成要件以外之行為，則為從犯，最高法院七十六年度台上
    字第三五一六號著有判決可資參照。觀被告丙○○於本案過
    程中所為，其僅受另案被告梁寶貴之囑託撥打電話誘使被害
    人甲○○至千愛賓館，提供另案被告梁寶貴得以傷害被害人
    甲○○並妨害其自由之機會，被告丙○○本身並無參與傷害
    及妨害自由之構成要件行為，且亦無證據顯示被告丙○○係
    本於將另案被告梁寶貴所為傷害被害人甲○○並剝奪其行動
    自由行為視為自己行為之正犯之故意而此幫助行為，是被告
    丙○○所為，應僅係幫助犯而非正犯。另按幫助犯就其幫助
    犯意範圍內，正犯所為之行為，應負幫助犯之責任。然就其
    幫助犯意以外，正犯另行起意，而非其可得預期以外之行為
    ，自無令其亦負幫助犯刑責之理。查被告丙○○為另案被告
    梁寶貴以電話聯絡被害人甲○○至千愛賓館之際，雖可預期
    另案被告梁寶貴可能傷害被害人甲○○及剝奪其行動自由，
    然是否已可預期被告梁寶貴等人將重傷甲○○之四肢甚或剝
    奪其生命，實非無疑。另參以被害人甲○○於離開千愛賓館
    五０五號室時，其身上僅受有頭部之傷勢一節，業據本院勘
    驗前開錄影帶屬實（參見前開勘驗筆錄），參以被害人甲○
    ○於本院本院九十四年度訴字第四０四號案件審理時，以證
    人身分具結後證稱：其在千愛賓館五０五號室內時，所受之
    傷勢係遭人以槍柄敲擊頭部，並遭毆打，但並未受有刀傷等
    語（參見本院本院九十四年度訴字第四０四號卷四第一０九
    頁至第一一０頁），是依被害人甲○○前開證述，及其於千
    愛賓館時所受傷勢等情狀參照以觀，堪認另案被告李綺紋、
    陳信宇二人於千愛賓館攻擊被害人甲○○時，應均係本於普
    通傷害之犯意為之。是被告丙○○實施前開幫助行為時，所
    得預見者，應僅及於另案被告梁寶貴、陳信宇及李綺紋等人
    於賓館所為之普通傷害及妨害自由犯行。綜此，應認被告丙
    ○○所為應係共同傷害罪及妨害自由罪之幫助犯，而非公訴
    意旨所指之共同殺人未遂。公訴意旨此部分所認容有未洽，
    惟其基本事實同一，本院仍得予以審酌，並變更起訴法條。
    另按被告行為後，刑法第三十條幫助犯之規定業已修正，然
    觀其修正前後之法文，僅係就文字加以修正，並未涉及罪刑
    實質內容之變更，對被告而言並無有利或不利之問題，是修
    正後之法律既未特別有利於被告丙○○，即應依刑法第二條
    第一項之規定，適用修正施行前刑法第三十條規定論以幫助
    犯，並減輕其刑。被告丙○○以一幫助行為，觸犯前開二罪
    名，為想像競合犯，應依刑法第五十五條之規定從一重之幫
    助妨害自由罪處斷。另被告丙○○幫助妨害自由部分犯行，
    除強押被害人甲○○上車外，雖未據起訴意旨論及，惟此部
    分幫助妨害自由之犯行，與其等經起訴意旨所論及之妨害自
    由部分犯行部分，具有實質上一罪關係，自應為起訴效力所
    及，本院當得併予審酌，附此敘明。爰審酌被告丙○○犯罪
    動機、手段、與被害人甲○○之關係、被害人甲○○所受傷
    勢、犯罪後坦承聯絡被害人甲○○，惟否認幫助傷害、妨害
    自由犯行之態度等一切情狀，量處如主文所示之刑，以資懲
    儆。另於被告丙○○行為後，刑法施行法增訂第一條之一，
    於九十五年六月十四日公布，並於同年七月一日施行；該條
    規定：「中華民國九十四年一月七日刑法修正施行後，刑法
    分則編所定罰金之貨幣單位為新臺幣。九十四年一月七日刑
    法修正時，刑法分則編未修正之條文定有罰金者，自九十四
    年一月七日刑法修正施行後，就其所定數額提高為三十倍。
    但七十二年六月二十六日至九十四年一月七日新增或修正之
    條文，就其所定數額提高為三倍。」考其立法理由，係為因
    應九十四年二月二日修正公布、九十五年七月一日施行之刑
    法施行後，依刑法總則第三十三條第五款規定，罰金貨幣單
    位已改為新臺幣，是以分則編各罪所定罰金之貨幣單位，自
    應配合上開規定修正，為使罰金數額趨於一致，避免衍生新
    舊法比較適用問題，以緩和實務適用法律之衝擊，於不變動
    罰金數額之前提下，而為制定（前揭條文立法意旨參照），
    換言之，刑法施行法第一條之一係在替代罰金罰鍰提高標準
    條例部分條文，與適用罰金罰鍰提高標準條例之結果相同，
    對於被告而言並不發生有利或不利之問題，僅係將貨幣單位
    由銀元改為新臺幣，並非法律變更刑度之條文，當無須就新
    舊法比較適用，併此敘明。
三、不另為無罪判決之諭知部分：
（一）公訴意旨另以：被告丙○○與另案被告梁寶貴、陳信宇等
      人共同基於殺人之犯意聯絡，而由另案被告梁寶貴、陳信
      宇等人，將被害人甲○○強押上車後，將之帶往臺南市○
      ○○路○段鎮山宮旁之公墓後，於車內及公墓處，砍殺毆
      打被害人甲○○，並將之棄置在臺南市○○街附近甘蔗田
      內，被害人甲○○因其等之砍殺毆打，受有左側兩踝骨折
      、頭部外傷合併頭皮撕裂傷、右側髕骨韌帶損傷、左手撕
      裂傷、左前臂撕裂傷、右腕部多處撕裂傷合併內側神經及
      多處韌帶撕裂傷、背部多處砍傷及左側第三、第四遠端手
      指骨折等傷害，幸為路人杜江龍發覺即時就醫而獲救，因
      認被告丙○○就此部分亦涉有刑法第二百七十一條第二項
      、第一項之殺人未遂罪嫌等語。
（二）被害人甲○○遭另案被告梁寶貴等人強押上車後，並帶往
      臺南市○○○路○段鎮山宮旁之公墓，於車內及公墓處，
      遭另案被告梁寶貴、李綺紋、陳信宇等人分持刀械、棍棒
      等工具砍殺、毆打，因而受有左側兩踝骨折、頭部外傷合
      併頭皮撕裂傷、右側髕骨韌帶損傷、左手撕裂傷、左前臂
      撕裂傷、右腕部多處撕裂傷合併內側神經及多處韌帶撕裂
      傷、背部多處砍傷及左側第三、第四遠端手指骨折等傷害
      等情，業據另案被告陳信宇於本院九十四年度訴字第四０
      四號案件審理中供明在卷，核與被害人甲○○於本院前揭
      案件審理中之證述相符，並有國仁醫院前開診斷證明書在
      卷可稽，此部分事實應堪認定。
（三）惟被告丙○○於前往千愛賓館途中，尚未抵達千愛賓館前
      ，即已離去，故另案被告梁寶貴等人於車內及公墓處，續
      行毆打砍殺被害人甲○○之行為時，被告丙○○並未在場
      ，是其就此部分犯行，是否與另案被告梁寶貴具有犯意聯
      絡，實非無疑。又被害人甲○○離開千愛賓館後，另遭另
      案被告梁寶貴、李綺紋、陳信宇等人分持刀械、棍棒攻擊
      而受有左側兩踝骨折、頭部外傷合併頭皮撕裂傷、右側髕
      骨韌帶損傷、左手撕裂傷、左前臂撕裂傷、右腕部多處撕
      裂傷合併內側神經及多處韌帶撕裂傷、背部多處砍傷及左
      側第三、第四遠端手指骨折等傷害，係因另案被告梁寶貴
      於車內及公墓時，質問被害人甲○○所竊財物下落未果，
      而與另案被告李綺紋、陳信宇等人另行起意，基於毀敗甲
      ○○四肢之重傷犯意聯絡，而為重傷未遂之行為等情，業
      經另案被告陳信宇於本院九十四年度訴字第四０四號案件
      審理中供述甚明，從而，另案被告梁寶貴、陳信宇等人此
      部分另行起意之重傷未遂犯行，應非被告丙○○聯絡被害
      人甲○○時可得預見，而非其幫助犯意所及，自難認其應
      就此部分亦負擔罪責。依此，被告丙○○此部分犯行，罪
      嫌尚有不足，惟此部分如成立犯罪，與前開論罪科刑部分
      ，具有裁判上一罪關係，爰不另為無罪判決之諭知。
四、無罪部分：
（一）公訴意旨另以：被告丙○○與另案被告李綺紋、陳建良、
      吳家輝等人於前開公墓攻擊被害人甲○○後，另基於共同
      意圖為自己不法所有之犯意聯絡，在被害人甲○○不能抗
      拒時，由另案被告梁寶貴命另案被告陳信宇將被害人甲○
      ○腰際上之車號Ｊ７─５７３５號自小客車鑰匙取下，再
      由另案被告梁寶貴轉交予另案被告賴耿志，復由另案被告
      賴耿志、陳信宇、吳家輝及李綺紋等人至千愛賓館附近巷
      內尋得後，並由另案被告李綺紋負責開往臺南縣仁德鄉之
      「麗晶汽車賓館」交予另案被告梁寶貴，其等並即搜括車
      上財物即現金二十萬元。另案被告梁寶貴復於九十三年十
      二月七日二十時許，將上開車輛鑰匙交予另案被告吳家輝
      ，並命其將被害人甲○○所駕前開車輛藏放，另案被告吳
      家輝即將上開車輛藏放在臺南縣仁德鄉保安工業區內，因
      認被告丙○○與另案被告李綺紋、陳建良、吳家輝就此部
      分均涉有刑法第三百三十條第一項之結夥三人攜帶兇器強
      盜罪嫌等語。
（二）按犯罪事實，應依證據認定之，無證據不得認定其犯罪事
      實，又不能證明被告犯罪者，應諭知無罪之判決，刑事訴
      訟法第一百五十四條第二項、第三百零一條第一項分別定
      有明文。又刑法上之共同正犯，以有意思之聯絡行為之分
      擔為要件，既無聯絡之意思，又無分擔實施之行為，即不
      得以共犯論，最高法院十八年度上字第六七三號著有判例
      可資參照。訊據被告丙○○於本院審理時堅詞否認涉有結
      夥三人、攜帶兇器強盜犯行，辯稱：其於前往千愛賓館途
      中即行離去，另案被告梁寶貴、陳信宇等人是否強盜被害
      人甲○○所駕前開自用小客車或其他財物，其均不知情等
      語。
（三）經查：被告丙○○於前往千愛賓館路途中，已先行離去等
      情，已如前述，是其辯稱就其離去後，另案被告梁寶貴等
      人強取被害人甲○○財物等情均不知情等語，即非全然無
      可採信。復參以另案被告陳信宇於本院九十四年度訴字第
      四０四號案件審理供稱：其受梁寶貴指示取走被害人甲○
      ○所駕前開汽車鑰匙後，復於翌日即九十三年十二月七日
      ，與李綺紋同受梁寶貴之囑，返回千愛賓館附近尋找被害
      人甲○○所駕車輛，然其等係因意欲將被害人甲○○所駕
      車輛藏匿，以避免司法偵查機關藉由被害人甲○○所駕車
      輛循線查獲其等對被害人甲○○傷害等犯行，並無將被害
      人甲○○所駕車輛據為己有之不法意圖等語；而另案被告
      梁寶貴於本院九十四年度訴字第四０四號案件審理中具結
      後證稱：被害人甲○○所駕前開自用小客車經陳信宇開至
      其處後，其命吳家輝將該車開去藏匿，以避免遭警查獲等
      語（參見本院九十四年度訴字第四０四號卷五第五六頁）
      ，參以另案被告吳家輝於本院九十四年度訴字第四０四號
      審理時亦以證人身分結證稱：其受梁寶貴囑託，將被害人
      甲○○所駕前開車輛開去藏匿，其認台南縣仁德鄉保安工
      業區應已夠偏僻，故將該車開至該處藏匿等語（參見本院
      九十四年度訴字第四０四號卷六第八七頁、第八八頁），
      足見另案被告梁寶貴等人取走被害人甲○○所駕車輛之舉
      ，應係臨時起意，彼等目的在於藏匿該車以避遭警查緝，
      而非將該車據為己有。況被告丙○○當時並未在現場，亦
      未與之聯絡，自難知悉彼等此部分犯行，當無逕認被告丙
      ○○與另案被告梁寶貴等人就此部分均具有犯意聯絡之餘
      地。依此，被告丙○○辯稱：其就另案被告梁寶貴等人此
      部分犯行，均無所悉，並無與之犯意聯絡等語，與事實相
      符，應堪採信。綜上所述，應認公訴意旨所指被告丙○○
      共同涉有結夥三人、攜帶兇器強盜部分犯行，罪嫌尚有不
      足，此外，復查無其他積極證據足認被告丙○○確有公訴
      意旨所指此部分犯行，揆諸前開說明，自應就此部分為無
      罪判決之諭知。
據上論斷，應依刑事訴訟法第二百九十九條第一項前段、第三百
條、第三百零一條第一項，修正前刑法第二條第一項但書、第三
十條、現行刑法第二十八條、第二百七十七條第一項、第三百零
二條第一項、第五十五條，刑法施行法第一條之一，判決如主文
。
本案經檢察官丁○○到庭執行職務
中　　華　　民　　國　　96　　年　　4 　　月　　26　　日
                        刑事第九庭
                        審判長  法  官  楊清安
                                法  官  朱中和
                                法  官  卓穎毓
以上正本證明與原本無異。
如不服本判決，應於收受送達後十日內向本院提出上訴書狀（應
附繕本）。
                                書記官  秦建華
中　　華　　民　　國　　96　　年　　4 　　月　　27　　日
附錄法條：
中華民國刑法第302條
私行拘禁或以其他非法方法，剝奪人之行動自由者，處5年以下
有期徒刑、拘役或3百元以下罰金。
因而致人於死者，處無期徒刑或7年以上有期徒刑，致重傷者，
處3年以上10年以下有期徒刑。
第 1 項之未遂犯罰之。
中華民國刑法第277條
傷害人之身體或健康者，處3年以下有期徒刑、拘役或1千元以下
罰金。犯前項之罪因而致人於死者，處無期徒刑或7 年以上有期
徒刑；致重傷者，處3年以上10年以下有期徒刑。
